臺灣板橋地方法院刑事判決　　　　　　　　　　　　　九十三年度訴字第六五一號
　　公　訴　人　臺灣板橋地方法院檢察署檢察官
　　被　　　告　甲○○
右列被告因違反毒品危害防制條例案件，經檢察官提起公訴（九十三年度核退毒偵字
第一五二號），本院依簡式審判程序判決如左：
    主  文
甲○○連續施用第一級毒品，處有期徒刑捌月，扣案之海洛因壹小包（淨重零點壹肆
公克）沒收銷燬之及注射針筒支沒收；又連續施用第二級毒品，處有期徒刑肆月。
應執行有期徒刑拾月，扣案之海洛因壹小包（淨重零點壹肆公克）沒收銷燬之及注射
針筒支沒收。
    事  實
一、甲○○前曾於民國八十八年十二月間因施用第二級毒品安非他命案件，經本院以
    八十九年度毒聲字第三０九七號裁定送觀察、勒戒後，認無繼續施用毒品之傾向
    ，經臺灣板橋地方法院檢察署檢察官於八十九年五月二十九日以八十九年度毒偵
    緝字第五二一號為不起訴處分確定；復於九十二年一月間因施用第一、二級毒品
    海洛因、安非他命案件，經本院以九十二年度毒聲字第二０八號裁定送觀察、勒
    戒後，認無繼續施用毒品之傾向，經臺灣板橋地方法院檢察署檢察官於九十二年
    二月十一日以九十二年度毒偵字第三七四號為不起訴處分確定。詎其猶不知悛悔
    ，基於施用第一級毒品海洛因之概括犯意，自九十二年八月下旬某日起至同年九
    月二十四日止（起訴書誤載為九十二年九月二十五日為警採尿前回溯二十六小時
    內之某時，應予更正），在臺北縣三重市○○路某公園、臺北縣三重市○○街一
    二一號二樓其住處或臺北縣三重市○○路新樂園旅社等地（起訴書誤載為在不詳
    處所，應予更正），以將海洛因置入針筒內，以針筒注入體內之方式，平均約每
    日施用一次，連續多次施用海洛因；又甲○○另基於施用第二級毒品安非他命之
    概括犯意，於九十二年九月初某日及同年九月二十二日（起訴書誤載為九十二年
    九月二十五日為警採尿前回溯九十六小時內之某時，應予更正），在臺北縣三重
    市○○路某公園或其在臺北縣三重市○○街一二一號二樓之住處（起訴書誤載為
    在不詳處所，應予更正），以將安非他命置入小電燈泡內燃燒加熱之方式，連續
    二次施用第二級毒品安非他命。嗣於九十二年九月二十五日下午四時五十分許，
    在臺北縣三重市○○路四段二０三巷二一五號一樓，為警查獲，並扣得其所有之
    海洛因一小包（淨重０．一四公克）及供己施用海洛因所用之注射針筒三支。
二、案經臺北市政府警察局松山分局移送臺灣板橋地方法院檢察署檢察官偵查起訴。
    理  由
一、本院於準備程序進行中，被告甲○○就被訴事實為有罪之陳述，經告知被告簡式
    審判程序之旨，並聽取公訴人及被告之意見後，裁定進行簡式審判程序，合先敘
    明。
二、右揭事實，業據被告在本院審理時坦承不諱，參以同案被告吳建進在警詢時亦供
    述曾於九十二年八月三十日下午八時許在臺北縣三重市○○路新樂園旅社目睹被
    告以針筒注射之方式施用海洛因等語，且被告在前開時地經警查獲時所採集之尿
    液，經送請檢驗之結果，確呈嗎啡及甲基安非他命陽性反應一節，有臺北市立療
    養院九十二年十月七日煙毒尿液檢驗報告、明生生物科技股份有限公司九十三年
    一月七日濫用藥物檢體檢驗報告各一級附卷可稽。此外，前開扣案之白色粉末，
    經送鑑定結果含有第一級毒品海洛因成分，淨重為０．一四公克，有法務部調查
    局鑑定通知書一紙在卷可查，並有被告所有供其施用海洛因所用之注射針筒三支
    扣案可資佐證，足證被告自白施用第一級毒品海洛因及第二級毒品安非他命確與
    事實相符。又毒品危害防制條例業於九十二年七月九日修正公布，並於九十三年
    一月九日施行生效，關於初犯施用毒品，經觀察、勒戒後，認無繼續施用毒品之
    傾向，經檢察官為不起訴處分後，五年內再犯第十條之罪者，依修正前毒品危害
    防制條例第二十條第三項前段規定，再送觀察、勒戒後，如認無繼續施用毒品之
    傾向者，即由檢察官再為不起訴處分，需三犯以上者，方得依法追訴、審判；而
    依修正後第二十三條第二項規定，只要經觀察勒戒或強制戒治執行完畢釋放後，
    五年內再犯第十條之罪，檢察官即得依法追訴。查被告前曾於八十八年十二月間
　　因施用第二級毒品安非他命案件，經本院以八十九年度毒聲字第三０九七號裁定
    於八十九年五月二十九日以八十九年度毒偵緝字第五二一號為不起訴處分確定；
    復於九十二年一月間因施用第一、二級毒品海洛因、安非他命案件，經本院以九
    十二年度毒聲字第二０八號裁定送觀察、勒戒後，認無繼續施用毒品之傾向，經
    臺灣板橋地方法院檢察署檢察官於九十二年二月十一日以九十二年度毒偵字第三
    七四號為不起訴處分確定，有前開不起訴處分書在卷足憑，從而，無論依修正前
    抑或修正後之規定，本案均得由檢察官依法追訴並由法院依法審判。是本件事證
    明確，被告施用第一、二級毒品犯行堪予認定，應予依法論科。
二、核被告所為，係犯毒品危害防制條例第十條第一項、第二項之施用第一級毒品海
    洛因罪、施用第二級毒品安非他命罪。其持有第一、二級毒品之低度行為，分別
    為施用第一、二級毒品之高度行為所吸收，均不另論罪。再查，被告先後多次施
    用第一級毒品海洛因及先後二次施用第二級毒品安非他命之犯行，均各時間緊接
    、方法相同、觸犯構成要件相同之罪名，顯係各基於概括犯意反覆為之，應各依
    連續犯之規定論以一罪，並各加重其刑。又公訴人雖僅對被告於九十二年九月二
    十五日為警採尿前回溯二十六小時、九十六小時內某時施用第一級毒品海洛因、
    第二級毒品安非他命之犯行予以起訴，而未論及被告如事實欄所述之其餘犯行，
    惟該部分犯行既與前開已起訴部分有連續犯之裁判上一罪關係，本院自得併予審
    理，併此敘明。又被告所犯上開二罪間，犯意各別，構成要件互異，應予分論併
    罰。爰審酌被告正值青壯，本可期其從事正當職業，奮發向上，守法重紀，利己
    利人，又其前已二次因施用毒品，經觀察勒戒後而獲不起訴處分寬典，猶應知所
    惕勵，對於施用毒品之違法性及可罰性，應有明確而強烈之認識，詎其不知悛悔
    ，復行施用海洛因及安非他命，戕害自己身心健康，兼衡其智識程度、犯罪動機
    、目的、施用期間長短、頻率，及犯罪後自承施用毒品犯行，犯後態度良好等一
    切情狀，並斟酌檢察官具體求刑請求就被告施用第一、二級毒品之犯行分別科處
    有期徒刑八月、四月，亦尚稱妥適，爰分別量處如主文所示之刑，並定其應執行
    之刑，以示懲儆。再扣案之注射針筒三支，為被告所有供己施用海洛因所用器具
    ，業據被告供述在卷，應依刑法第三十八條第一項第二款規定，併予宣告沒收；
    又在被告身上所扣得之海洛因一小包（淨重０．一四公克），其內海洛因與外袋
    難以析離完盡，應概認屬查獲之毒品，爰依毒品危害防制條例第十八條第一項前
    段規定，併予宣告沒收銷燬之。
據上論斷，應依刑事訴訟法第二百七十三條之一第一項、第二百九十九條第一項前段
，毒品危害防制條例第十條第一項、第二項、第十八條第一項前段，刑法第十一條前
段、第五十六條、第五十一條第五款、第三十八條第一項第二款，判決如主文。
本案經檢察官乙○○到庭執行職務
中　　　華　　　民　　　國　　九十三　　年　　　五　　　月　　 二十 　　日
                                      臺灣板橋地方法院刑事第九庭
                                          法  官  王  士  珮
右正本證明與原本無異。
如不服本判決，應於判決送達後十日內，向本院提出上訴狀。
                                          書記官  程  欣  怡
中　　　華　　　民　　　國　　九十三　　年　　　五　　　月　　 二十 　　日
附錄本件論罪科刑法條全文：
毒品危害防制條例第十條
施用第一級毒品者，處六月以上五年以下有期徒刑。
施用第二級毒品者，處三年以下有期徒刑。
